臺灣臺北地方法院刑事裁定                            九十年度自字第七三二號
    自  訴  人  甲○○○有限公司
    代  表  人  王萬宏
    被      告  乙○○
右列被告因侵占案件，經自訴人提起自訴，本院裁定如左：
    主  文
自訴駁回。
    理  由
一、自訴意旨詳如附件自訴狀影本所載。
二、按法院或受命法官於自訴案件第一次審判期日前訊問及調查結果，如認為案件有
    刑事訴訟法第二百五十二條至第二百五十四條之情形者，得以裁定駁回其自訴，
    同法第三百二十六條第三項定有明文。次按犯罪事實，應依證據認定之，無證據
    不得推定其犯罪事實，刑事訴訟法第一百五十四條定有明文；又侵占罪之成立，
    以意圖為自己或第三人不法之所有，而擅自處分自己持有之他人所有物，或變異
    持有之意為所有之意，而逕為所有人之行為，為其構成要件。而所侵占之物，於
    不法領得以前，須以在其實力支配之下，始與持有之要件相符。
三、經查：
  (一)被告乙○○（藝名大衛）係自訴人公司經理，負責在舞廳現場招呼客人，被告分
    別於民國八十九年六月十日、七月四日及七月十七日偕其友人黃建銘（又名黃健
    ）至舞廳跳舞消費，先由黃建銘以簽帳或開立支票方式，支應消費款項，嗣交由
    被告以換單方式，將黃建銘所簽發之支票或簽帳單取回，持向黃建銘代為催收各
    節，為雙方所不爭執，且經證人即自訴人公司職員謝桂蘭到庭證述在卷，復有自
    訴人提出面額各為新台幣（下同）四千四百五十五元、一千七百八十五元及一萬
    零十元之本票影本三紙為憑，堪信為真實。
  (二)據證人黃建銘到庭證稱：「因被告打電話叫伊去捧場，乃與二、三個朋友先後至
    舞場消費二、三次，每次消費均給付部分現金，不足部分則開立簽單，事後均有
    付清費用」、「前幾次伊至自訴人公司跳舞都有付清，後來幾次被告帶其友人至
    伊工作酒店消費，就以伊先前至自訴人公司消費之費用抵銷」等語（見本院九十
    年十一月廿三日及九十一年四月十二日訊問筆錄），而自訴人公司負責人王萬宏
    亦不諱言確實有與被告至黃建銘任職之酒店消費未付錢乙情，是被告辯稱：伊與
    黃建銘私下約定彼此互至酒店、舞場消費抵債等語，即非全然無稽。
  (三)又自訴人指陳被告係任職經理期間為客人擔保本票之兌付（見自訴狀），此情固
    為被告直承在卷，然自訴人並未提出任何證據證明前來消費之客戶已將費用交付
    被告，被告復將之侵占入己，拒不繳還自訴人公司，是本件客觀上已難認被告有
    持有他人之物，縱使被告介紹來自訴人公司跳舞之客人有消費賴帳一節屬實，亦
    難執此遽認被告有何侵占犯行，況被告與自訴人公司負責人王萬宏已達成和解，
    有協議書一份可稽，其表明願意代為清償客戶消費賴帳之款項，猶見被告主觀上
    並無任何不法所有意圖甚明，故被告所辯：係客戶賴帳未付款，伊並無侵占客戶
    繳交之款項等語，應非子虛。
  此外，復查無其他積極證據足認被告有何侵占犯行，尚難僅憑自訴人之片面指訴遽
  入人罪，自應認被告罪嫌尚有不足，依照前開說明，本件自訴應予駁回。
據上論斷，應依刑事訴訟法第三百二十六條第三項、第二百五十二條第十款，裁定如
主文。
中      華      民      國    九十一    年      五      月      八      日
                                      臺灣臺北地方法院刑事第八庭
                                          法  官  胡宏文
右正本證明與原本無異。
如不服本裁定，應於送達後五日內，向本院提出抗告狀。
                                          書記官  劉穗筠
中      華      民      國    九十一    年      五      月      十三    日
